臺灣高等法院刑事判決
110年度上訴字第463號
上  訴  人  
即  被  告  劉文凱
指定辯護人  李巧雯律師（義務辯護）
上列上訴人即被告因違反毒品危害防制條例等案件，不服臺灣新
竹地方法院109年度重訴字第10號，中華民國109年11月24日第一
審判決（起訴案號：臺灣新竹地方檢察署108年度偵字第380號）
，提起上訴，本院判決如下：
    主  文
上訴駁回。
    事  實
一、劉文凱、李翰宇（所犯共同運輸第三級毒品犯行，業經原審
    判處有期徒刑4年8月確定）及賴冠佑（原審通緝中）均知悉
    愷他命係毒品危害防制條例第2條第2項第3款所列管第三級
    毒品，依法不得運輸、持有純質淨重20公克以上，復為行政
    院依據懲治走私條例第2條第3項授權公告之管制進出口物品
    ，未經許可，不得擅自私運進口，竟與王定武、黃庭偉及楊
    明學（業經原審法院以107年度訴字第972號判決分別判處有
    期徒刑4年6月、4年8月、4年6月確定）共同基於運輸第三級
    毒品及私運管制物品愷他命進入我國國境之犯意聯絡，由劉
    文凱及李翰宇招募具有上開犯意聯絡之出承恩（業經原審法
    院以107年度訴字第160號判決處有期徒刑4年8月確定），另
    由黃庭偉、楊明學分別招募同具犯意聯絡之黃振傑、張竣傑
    及何義成（業經原審法院以107年度訴字第160號判決各處有
    期徒刑4年6月確定）擔任將第三級毒品愷他命運輸回臺之工
    作。賴冠佑及王定武先於民國106年12月13日攜帶綑綁第三
    級毒品愷他命之魔鬼氈等工具出境至馬來西亞準備運輸第三
    級毒品愷他命事宜，待出承恩、張竣傑、何義成及黃振傑於
    翌日（14日）搭機前往馬來西亞與賴冠佑、王定武會合後，
    即於106年12月16日合力將第三級毒品愷他命以事先準備之
    魔鬼氈綑綁在出承恩、張竣傑、何義成及黃振傑身上，出承
    恩、張竣傑、何義成及黃振傑即自馬來西亞搭機回臺，於同
    日23時30分許抵達桃園國際機場，以此方式運輸及私運第三
    級毒品即管制物品愷他命進口入境我國時，在桃園國際機場
    第一航廈，為警查獲出承恩身體腰部及大腿處共夾藏第三級
    毒品愷他命5包（驗餘總淨重2,345.57公克，純度99%，推估
    驗前總純質淨重2,322.36公克），張竣傑身體腰部及大腿處
    共夾藏第三級毒品愷他命5包（驗餘總淨重2,370.07公克，
    純度99%，推估驗前總純質淨重2,346.60公克），何義成身
    體腰部及大腿處共夾藏第三級毒品愷他命5包（驗餘總淨重2
    ,739.56公克，純度99%，推估驗前總純質淨重2,712.38公克
    ），黃振傑身體腰部及大腿處共夾藏第三級毒品愷他命4包
    （驗餘總淨重1,595.01公克，純度99%，推估驗前總純質淨
    重1,579.23公克），而循線查悉上情（此次本應由劉文凱負
    責接機並拿取毒品）。
二、劉文凱、洪梓恩（所犯共同運輸第二級毒品犯行，業經原審
    判處有期徒刑5年確定）及賴冠佑均知悉甲基安非他命為毒
    品危害防制條例第2條第2項第2款所列管第二級毒品，依法
    不得運輸、持有，竟共同基於運輸第二級毒品甲基安非他命
    之犯意聯絡，由洪梓恩招募具有上開犯意聯絡之田鈺翔、曾
    棋瑋（另由檢察官偵辦中）擔任運輸第二級毒品甲基安非他
    命工作，劉文凱及賴冠佑則在馬來西亞準備運輸第二級毒品
    甲基安非他命事宜，待曾棋瑋、田鈺翔分別搭機前往馬來西
    亞與劉文凱、賴冠佑會合後，即於107年2月11日23時許將第
    二級毒品甲基安非他命綑綁在曾棋瑋身上，於107年2月15日
    20、21時許將第二級毒品甲基安非他命綑綁在田鈺翔身上，
    曾棋瑋、田鈺翔旋搭機前往韓國，然分別於107年2月12日、
    16日抵達韓國時遭該國警方查獲，並各自曾棋瑋身上扣得總
    重量1,997.73公克之第二級毒品甲基安非他命，自田鈺翔身
    上扣得毛重約2公斤之第二級毒品甲基安非他命，因而循線
    查悉上情。
三、案經新竹市警察局報請臺灣新竹地方檢察署（下稱新竹地檢
    署）檢察官偵查起訴。
    理  由
壹、程序部分
一、審判權
    按「本法於凡在中華民國領域外犯下列各罪者，適用之：……
    八、毒品罪。但施用毒品及持有毒品、種子、施用毒品器具
    罪，不在此限」，刑法第5條第8款定有明文。查上訴人即被
    告劉文凱（下稱被告）為中華民國人民，就事實欄二所示犯
    行之犯罪地點雖在中華民國領域外，惟其所為係犯修正前毒
    品危害防制條例第4條第2項運輸第二級毒品罪（詳後述），
    自應適用我國刑法審判，合先敘明。
二、證據能力
(一)按被告以外之人於審判外之陳述，雖不符前4條（刑事訴訟
    法第159條之1至第159條之4）之規定，而經當事人於審判程
    序同意作為證據，法院審酌該言詞陳述或書面陳述作成時之
    情況，認為適當者，亦得為證據；當事人、代理人或辯護人
    於法院調查證據時，知有第159條第1項不得為證據之情形，
    而未於言詞辯論終結前聲明異議者，視為有前項之同意，刑
    事訴訟法第159條之5第1項、第2項分別定有明文。
(二)本判決所引被告以外之人於審判外之供述證據筆錄，因檢察
    官、被告及辯護人於本院準備程序、審理時對於該等證據均
    未爭執證據能力【見本院卷第195至197、253至256頁；被告
    於原審委由辯護人代為回答，辯護人於原審已稱同意有證據
    能力等語（見重訴字卷第93至94頁）】，且迄至言詞辯論終
    結前均未聲明異議，本院審酌此等供述證據筆錄製作時之情
    況，並無違法不當及證明力明顯過低之瑕疵，認以之作為證
    據應屬適當，復經本院依法踐行調查證據程序，揆諸前開規
    定，本院認此等證據均具有證據能力。又本判決所援引之其
    他文書、物證，因檢察官、被告及辯護人於本院準備程序、
    審理時對於該等證據均未爭執證據能力【見本院卷第195至1
    97、256至258頁；被告於原審委由辯護人代為回答，辯護人
    於原審已稱同意有證據能力等語（見重訴字卷第93至94頁）
    】，且無證據證明係公務員違背法定程序所取得，復無顯有
    不可信之情況或不得作為證據之情形，並經本院依法踐行調
    查證據程序，均具有證據能力。
貳、認定被告犯罪事實所憑之證據及理由
一、事實欄一部分
    此部分事實，業據被告於警詢、偵查、原審、本院準備程序
    及審理時坦承不諱（見偵字卷二第128至131、140至142頁、
    重訴字卷第87至98、273至299頁、本院卷第194、197、258
    至260頁），並經證人即共犯李翰宇於偵查及原審（見偵字
    卷三第98至110頁、重訴字卷第157至163、273至299頁）、
    證人即共犯出承恩於警詢、偵查及原審另案（見偵字卷一第
    75至81、88至91頁反面、偵字卷二第118至119頁、偵字卷三
    第46至48頁反面、第54至55頁反面、第63頁反面至第66頁、
    第73至87頁）、證人即共犯何義成於警詢、偵查及原審另案
    （見偵字卷一第94至101、104至106頁、偵字卷三第41至43
    頁反面、第51至52、57頁反面至第58頁反面、第66頁反面至
    第69頁、第73至87頁）、證人即共犯張竣傑於警詢、偵查及
    原審另案（見偵字卷一第109至122頁、偵字卷三第41至43頁
    反面、第49至50、56至57、61至63、73至87頁）、證人即共
    犯黃振傑於警詢、偵查及原審另案（見偵字卷一第126至132
    、137至139頁、偵字卷三第41至43頁反面、第52頁反面至第
    53頁反面、第59至60、69頁反面至第72頁、第73至87頁）供
    述、證述在卷，且有李翰宇臉書帳號資料、遠傳資料查詢、
    李翰宇及賴冠佑蘋果公司帳號資料（見偵字卷一第150至159
    頁反面）、出承恩遭扣案行動電話畫面翻拍照片（見偵字卷
    一第162至165頁反面）等附卷可稽。再王定武、黃庭偉及楊
    明學所涉此部分犯行，業經原審法院以107年度訴字第972號
    判決分別判處有期徒刑4年6月、4年8月、4年6月確定；出承
    恩、黃振傑、張竣傑及何義成所涉此部分犯行，亦經原審法
    院以107年度訴字第160號判決各處有期徒刑4年8月、4年6月
    、4年6月、4年6月確定，有原審法院107年度訴字第160號刑
    事判決、107年度訴字第972號刑事判決（見偵字卷二第144
    至151頁反面）等存卷可查，堪認被告前開任意性自白與事
    實相符，可以採信。此部分事證明確，被告犯行堪可認定，
    應依法論科。
二、事實欄二部分
    此部分事實，業據被告於原審、本院準備程序及審理時坦承
    不諱（見重訴字卷第87至98、273至299頁、本院卷第194、1
    97、258至260頁），並經證人即共犯洪梓恩於偵查及原審（
    見偵字卷三第29至30頁反面、重訴字卷第87至98、273至299
    頁）、證人即共犯田鈺翔於警詢（見偵字卷一第35至38頁）
    、證人即共犯曾棋瑋於警詢（見偵字卷一第40至44頁）證述
    在卷，且有曾棋瑋之韓國出入境資料（見偵字卷一第174頁
    ）、曾棋瑋及田鈺翔之本國入出境資料（見偵字卷二第22、
    25、160至161頁）、韓國毒品分析結果報告書（見偵字卷一
    第177至178、180至185頁）、曾棋瑋遭查獲身體藏有第二級
    毒品甲基安非他命毒品照片及行動電話畫面翻拍照片（見偵
    字卷二第7至18頁）等存卷可考，堪認被告前揭任意性自白
    與事實相符，可以採信。此部分事證明確，被告犯行堪以認
    定，應依法論科。
參、法律適用
一、按甲基安非他命為毒品危害防制條例第2條第2項第2款所列
    管第二級毒品，依法不得運輸、持有。再愷他命係毒品危害
    防制條例第2條第2項第3款所列管第三級毒品，依法不得運
    輸、持有純質淨重20公克以上；復為依據懲治走私條例第2
    條第3項規定依法律授權行政院公告「管制物品管制品項及
    管制方式」第1點第3款之管制進出口物品，依法不得私運進
    口。次按運輸毒品行為，係指一切轉運與輸送毒品之情形而
    言，不論係自國外輸入或國內各地間之輸送，凡將毒品由甲
    地運輸至乙地，均屬之。亦不以兩地間毒品直接搬運輸送移
    轉存置於特定地點為限，各行為人之間若基於共同之犯意以
    迂迴、輾轉方法，利用不相同之運輸工具、方法，將特定之
    標的物（毒品）移轉運送至終極之目的地者，亦包括的認其
    各階段之「運輸」行為，均在運輸毒品罪之內，而各應對全
    部犯罪事實，負共同正犯之責（最高法院107年度台上字第4
    037號判決意旨參照）。且運輸毒品罪之成立，並非以所運
    輸之毒品已運抵目的地為完成犯罪之要件；區別各該罪既遂
    、未遂之依據，應以已否起運離開現場為準，如已起運離開
    現場，其構成要件之輸送行為即已完成，不以達到目的地為
    既遂之條件（最高法院99年度台上字第7386號判決意旨參照
    ）。再懲治走私條例第2條第1項之私運管制物品進口罪，係
    指私運該物品進出國境而言（最高法院99年度台上字第8124
    號判決意旨參照）；凡私運該物品進入我國統治權所及之領
    土、領海或領空，其走私行為即屬既遂。
二、新舊法比較
(一)按「行為後法律有變更者，適用行為時之法律。但行為後之
    法律有利於行為人者，適用最有利於行為人之法律」，刑法
    第2條第1項定有明文。查被告行為後，毒品危害防制條例第
    4條、第17條業於109年1月15日修正公布，並自109年7月15
    日起施行，茲就與本案有關部分，敘述如下：
  1.修正前毒品危害防制條例第4條第2項、第3項分別規定為：
    「製造、運輸、販賣第二級毒品者，處無期徒刑或7年以上
    有期徒刑，得併科新臺幣1千萬元以下罰金」、「製造、運
    輸、販賣第三級毒品者，處7年以上有期徒刑，得併科新臺
    幣7百萬元以下罰金」，修正後分別規定為：「製造、運輸
    、販賣第二級毒品者，處無期徒刑或10年以上有期徒刑，得
    併科新臺幣1千5百萬元以下罰金」、「製造、運輸、販賣第
    三級毒品者，處7年以上有期徒刑，得併科新臺幣1千百萬元
    以下罰金」，經比較新舊法，修正後毒品危害防制條例第4
    條第2項、第3項所規定刑度分別較修正前規定為高，顯未有
    利於被告。
  2.修正前毒品危害防制條例第17條第2項規定為：「犯第4條至
    第8條之罪於偵查及審判中均自白者，減輕其刑」，修正後
    則規定：「犯第4條至第8條之罪於偵查及歷次審判中均自白
    者，減輕其刑」（按該條文第1項規定並未修正），經比較
    新舊法，修正後毒品危害防制條例第17條第2項規定須於「
    偵查及歷次審判中均自白」，顯較修正前規定嚴格，並未有
    利於被告。
(二)綜上，經綜合全部罪刑之結果而為比較，新法規定並未有利
    於被告，依刑法第2條第1項前段應一體適用被告行為時即修
    正前毒品危害防制條例第4條第2項、第3項、第17條第2項規
    定。
三、查被告、李翰宇所招募之出承恩，及黃庭偉、楊明學所招募
    之張竣傑、何義成、黃振傑，既已將上開愷他命起運，並挾
    帶至我國國境，揆諸前揭說明，出承恩、張竣傑、何義成及
    黃振傑所為該當運輸毒品及私運管制物品進口罪之要件。核
    被告就事實欄一所為，係犯懲治走私條例第2條第1項私運管
    制物品進口罪及修正前毒品危害防制條例第4條第3項運輸第
    三級毒品罪；核被告就事實欄二所為，係犯修正前毒品危害
    防制條例第4條第2項運輸第二級毒品罪。其於運輸前持有第
    三級毒品愷他命純質淨重20公克以上之低度行為、持有第二
    級毒品甲基安非他命之低度行為，應分別為運輸第三級毒品
    愷他命、第二級毒品甲基安非他命之高度行為所吸收，均不
    另論罪。
四、共同正犯
(一)按共同正犯之意思聯絡，原不以數人間直接發生者為限，即
    有間接之聯絡者，亦包括在內，如甲分別邀約乙、丙犯罪，
    雖乙、丙彼此並無直接之聯絡，亦無礙於其為共同正犯之成
    立（最高法院107年度台上字第2313號判決意旨參照）。
(二)被告與李翰宇、賴冠佑、王定武、黃庭偉、楊明學、出承恩
    、張竣傑、何義成及黃振傑就事實欄一所示犯行，具有犯意
    聯絡及行為分擔，均為共同正犯。
(三)被告與洪梓恩、賴冠佑、田鈺翔及曾棋瑋就事實欄二所示犯
    行，具有犯意聯絡及行為分擔，均為共同正犯。
五、就事實欄一部分，其等以一行為觸犯運輸第三級毒品罪及私
    運管制物品進口罪，行為具有局部同一性，應認係以一行為
    同時觸犯上開罪名之想像競合犯，應依刑法第55條規定，從
    一重之運輸第三級毒品罪處斷。
六、被告就事實欄一部分，有修正前毒品危害防制條例第17條第
    2項規定適用；就事實欄二部分，則無修正前毒品危害防制
    條例第17條第2項規定適用
(一)按犯第4條至第8條之罪於偵查及審判中均自白者，減輕其刑
    ，修正前毒品危害防制條例第17條第2項定有明文。又（修
    正前）毒品危害防制條例第17條第2項規定：「犯第4條至第
    8條之罪於偵查及審判中均自白者，減輕其刑。」所稱：「
    於偵查及審判中均自白」，係指被告於偵查中歷次之陳述，
    曾經自白，且於各審級審判中歷次之陳述，曾經自白而言。
    其中所謂「偵查中之自白」，既未明定限縮專指檢察官偵訊
    中為限，因被告於偵查期間法官為羈押或延長羈押前庭訊之
    自白，係屬被告於案件尚在偵查期間所為之陳述，亦應認屬
    「偵查中自白」。又所謂自白，係指犯罪嫌疑人或被告所為
    承認或肯定犯罪事實之陳述，其動機如何，為被動抑自動，
    簡單或詳盡，一次或數次，自白前或後是否曾為或另為否認
    之供述，均非所問（最高法院104年度台上字第3241號判決
    意旨參照）。是被告之自白不論詳簡，並其自白後有無翻異
    ，苟於警詢或檢察官偵訊之偵查階段，及於法院審判（第一
    審或第二審）時，各有1次以上之自白，即應減輕其刑（最
    高法院106年度台上字第2095號判決意旨參照）。
(二)被告業於警詢、偵查、原審、本院準備程序及審理時均自白
    運輸第三級毒品愷他命犯行，業如前述，應依修正前毒品危
    害防制條例第17條第2項規定減輕其刑。
(三)辯護人雖以：員警於108年5月8日詢問被告107年1月11日至3
    月前往馬來西亞的原因，被告已明確自承其係先到馬來西亞
    定點等臺灣過來的運毒手；檢察官於108年5月15日詢問107
    年1月11日到馬來西亞的原因，被告亦自承有與賴冠佑一起
    去包裝毒品，已對於運輸毒品部分為自白，應依毒品危害防
    制條例第17條第2項規定減輕其刑云云（見本院卷第253、26
    2頁）。查被告於警詢時雖自承：先到馬來西亞定點等臺灣
    過來的運毒手等語（見偵字卷二第130頁），於偵查亦曾供
    稱：「（問：107年1月11日你去馬來西亞做什麼？）我與賴
    冠佑一起去包裝毒品，賴冠佑把毒品拿回飯店，我們用抽真
    空機器把毒品分裝成小包，在飯店等鳥過來，就綁毒品在鳥
    身上，我再跟鳥登機」等情（見偵字卷二第141頁）。然被
    告於警詢時已明確供稱：「（問：警方告知國人田鈺翔，先
    在新竹市區與共犯洪梓恩等人預謀後，田嫌出境馬來西亞，
    於107年2月16日由馬來西亞夾帶毒品安非他命2公斤，入境
    韓國被捕，你是否有參與此案？）沒有」、「（問：據田鈺
    翔於韓國被捕時所稱，107年02月15日出境至馬來西亞與你
    及賴冠佑會合，並提供毒品及協助綁縛等情事，你如何解釋
    ？）我沒印象了。因為我在馬來西亞與運毒手會合後，我都
    只接飛回臺灣的案子，至於飛其他國家的我就不知道了」等
    語（見偵字卷二第130頁正反面），於偵查亦供稱：「（問
    ：你認識曾棋瑋、田鈺翔？）不認識」、「（問：這次去馬
    來西亞是107年3月13日才回國，做了幾件運毒？）實際我碰
    到毒品只有做了1件，那次把愷他命分裝小包，但是沒有鳥
    所以沒有綁」、「（問：那該次毒品分裝完後，如何處理？
    ）賴冠佑拿去」、「（問：曾棋瑋、田鈺翔從馬來西亞運毒
    到韓國你有無參與？）沒有」、「（問：你參與運毒運送什
    麼？）愷他命」、「（問：你有無參與運安非他命？）沒有
    。我只做愷他命」、「（問：你們運毒集團有無運安非他命
    ？）我不知道」等語（見偵字卷二第141頁正反面）明確，
    堪認被告於警詢、偵查均未自白有為如事實欄二所示犯行，
    縱令被告於原審、本院準備程序及審理時均自白運輸第二級
    毒品甲基安非他命犯行，亦無從依修正前毒品危害防制條例
    第17條第2項規定減輕其刑。辯護人上開主張，顯不足採。
七、被告無毒品危害防制條例第17條第1項規定適用
(一)按毒品危害防制條例第17條第1項規定為：「犯第4條至第8
    條、第10條或第11條之罪，供出毒品來源，因而查獲其他正
    犯或共犯者，減輕或免除其刑」，其立法旨意在於鼓勵被告
    具體提供其毒品上游，擴大追查毒品來源，俾有效斷絕毒品
    之供給，以杜絕毒品泛濫，祇須被告願意供出毒品來源之上
    手，因而查獲其他正犯或共犯者，即可邀減輕或免除其刑之
    寬典。所謂「供出毒品來源，因而查獲」，係指被告翔實供
    出毒品來源之具體事證，因而使有偵查（或調查）犯罪職權
    之公務員知悉而對之發動偵查（或調查），並因而查獲者而
    言。而其中所言「查獲」，除指查獲該其他正犯或共犯外，
    並兼及被告所指其毒品來源其事（最高法院100年度台上字
    第4787號判決意旨參照）。
(二)本案並未因被告供述因而查獲其他共犯、正犯，有新竹市警
    察局110年3月31日竹市警刑字第1100011404號函及檢附資料
    在卷可按（見本院卷第211至213頁），不符毒品危害防制條
    例第17條第1項規定，被告自均不得依該條項規定減輕或免
    除其刑。
八、本案無刑法第59條規定適用
(一)按犯罪之情狀顯可憫恕，認科以最低度刑仍嫌過重者，得酌
    量減輕其刑，為刑法第59條所明定。又刑法第59條規定犯罪
    情狀可憫恕者，得酌量減輕其刑，固為法院依法得自由裁量
    之事項，然非漫無限制，必須犯罪另有特殊之原因與環境，
    在客觀上足以引起一般同情，認為即予宣告法定低度刑期尤
    嫌過重者，始有其適用。是為此項裁量減刑時，必須就被告
    全部犯罪情狀予以審酌在客觀上是否有足以引起社會上一般
    人之同情，而可憫恕之情形，始稱適法（最高法院88年度台
    上字第6683號判決意旨參照）。蓋此旨在避免嚴刑峻罰，法
    內存仁，俾審判法官得確實斟酌個案具體情形，妥適裁量，
    務期裁判結果，臻致合情、合理、合法之理想。再刑法第59
    條規定之酌量減輕其刑，必須犯罪另有特殊之原因與環境，
    在客觀上足以引起一般同情，認為即使予以宣告法定最低度
    刑，猶嫌過重者，始有其適用。此所謂法定最低度刑，固包
    括法定最低本刑；惟遇有其他法定減輕之事由者，則應係指
    適用其他法定減輕事由減輕其刑後之最低度刑而言。倘被告
    別有法定減輕事由者，應先適用法定減輕事由減輕其刑後，
    猶認其犯罪之情狀顯可憫恕，即使科以該減輕後之最低度刑
    仍嫌過重者，始得適用刑法第59條規定酌量減輕其刑（最高
    法院100年度台上字第744號判決意旨參照）。
(二)經本院審酌被告共同將第三級毒品愷他命由外國運輸入境之
    行為態樣，且共同將第二級毒品甲基安非他命由外國運輸入
    韓國國境之行為態樣，均屬於毒品供應鏈之上游，且所運輸
    之毒品數量甚鉅，若流入市面，將嚴重戕害他人身心健康，
    並間接誘發其他犯罪，嚴重危害社會治安及他人健康，所生
    危害較重，僅係幸而為警查獲始未能流入市面，且被告所犯
    運輸第三級毒品罪，於依修正前毒品危害防制條例第17條第
    2項規定減輕其刑後，較之被告運輸第三級毒品犯行對社會
    風氣及治安之危害程度，所為本案運輸第三級毒品犯行之手
    段、情節，無情輕法重之情形；就運輸第二級毒品犯行部分
    ，所運輸毒品重量既鉅，且事成可獲得新臺幣10萬元暴利（
    見重訴字卷第291頁），犯罪情節顯屬重大，難認有何猶嫌
    過重而有情輕法重之憾。是被告上開犯行客觀上均難認有何
    特殊原因或堅強事由足以引起一般同情而有情堪憫恕或特別
    可原諒之處，均不符刑法第59條規定，自皆無該條規定適用
    。辯護人以：運輸毒品沒有流至市面即遭查獲，並沒有實際
    造成重大危害，請考量被告行為時未滿20歲，思慮未周，為
    賺錢貼補家用，而誤觸法網，被告現有正當工作，已經認知
    賺錢應腳踏實地，對於過去為了賺錢鋌而走險，差點危害社
    會之行為深感悔悟，此部分如量予最低刑度，請庭上依刑法
    第59條予以減輕其刑云云，難認有據。
肆、駁回上訴之理由
一、原審審理後，認被告犯運輸第三級毒品罪（與懲治走私條例
    第2條第1項私運管制物品進口罪為想像競合犯）及運輸第二
    級毒品罪均事證明確，審酌被告知悉毒品戕害身心，竟利慾
    薰心無視普世杜絕毒品犯罪之禁令，而為如事實欄一、二所
    示犯行，且數量甚鉅，對社會安寧及他人身體健康之潛在危
    害至大，幸經即時查緝，始未流入市面造成毒品氾濫，是被
    告行為實應予非難，不宜輕縱；復考量被告之犯後態度，兼
    衡被告教育程度為國中畢業，家庭狀況未婚、無子女，案發
    時無業，與母親同住，經濟狀況仰賴母親，各次運輸毒品數
    量、分工情況、犯罪情節、事成後可獲得利益等一切情狀，
    分別量處有期徒刑4年8月、7年，並定其應執行有期徒刑7年
    8月，且就沒收部分說明：(1)如事實欄二所示第二級毒品甲
    基安非他命（即附表所示毒品）雖未扣案，而係經韓國警察
    查獲，惟無證據堪認已經滅失而不存在，不問屬於犯罪行為
    人與否，均應依毒品危害防制條例第18條第1項前段規定，
    於被告罪刑項下宣告沒收銷燬之，至檢驗所耗損之部分毒品
    ，既已滅失，爰不另為沒收銷燬之諭知。至如事實欄一所示
    第三級毒品愷他命業經原審法院以107年度訴字第160號判決
    宣告沒收，此觀該案判決自明，而原審法院107年度訴字第9
    72號判決並未為重複沒收之宣告，可見此部分毒品當已執行
    沒收完畢滅失，故就此部分不另為沒收之諭知【本院按：經
    本院調閱新竹地檢署107年度執字第2677號（即原審法院107
    年度訴字第160號案件）全案卷證，該案中所扣得之第三級
    毒品愷他命均已於107年6月4日執行沒收完畢】；(2)另被告
    固曾經共犯承諾給予報酬，然因遭查獲而未獲報酬，此情據
    被告供承在卷（見重訴字卷第290至292頁），卷內亦無可認
    獲得報酬之情事，故不為沒收或追徵。經核原審認事用法並
    無違誤，量刑及定應執行刑均無不當，所為沒收銷燬諭知於
    法有據，原判決應予維持。
二、被告上訴無理由　　
(一)被告就事實欄二部分並無修正前毒品危害防制條例第17條第
    2項規定適用，且其就本案所為均無刑法第59條規定適用，
    業經本院詳述如前，是被告主張其就事實欄二所示運輸第二
    級毒品犯行已於偵查中自白，有修正前毒品危害防制條例第
    17條第2項規定適用，且其就本案所為有刑法第59條規定適
    用云云，均無可採。
(二)按量刑輕重，屬為裁判之法院得依職權自由裁量之事項，苟
    其量刑已以行為人之責任為基礎，並斟酌刑法第57條各款所
    列情狀，在法定刑度內，酌量科刑，無顯然失當或違反公平
    、比例及罪刑相當原則者，亦無偏執一端，致明顯失出失入
    情形，即不得指為違法。查原審判決已經詳細記載量刑審酌
    各項被告犯罪情節及犯罪後之態度等一切情狀，予以綜合考
    量，且在法定刑內科處其刑及定應執行之刑，均未失之過重
    ，尚屬妥適，業如前述，是被告主張原審量刑過重，請求從
    輕量刑云云，亦無可採。
(三)綜上，被告所提上訴，均無理由，應予駁回。　
據上論斷，應依刑事訴訟法第368條，判決如主文。
本案經檢察官楊仲萍提起公訴，檢察官蕭方舟到庭執行職務。
中　　華　　民　　國　　110 　年　　5 　　月　　12　　日
                  刑事第十八庭  審判長法  官  何俏美
                                      法  官  葉乃瑋
                                      法  官  黃紹紘
以上正本證明與原本無異。
如不服本判決，應於收受送達後20日內向本院提出上訴書狀，其
未敘述上訴之理由者並得於提起上訴後20日內向本院補提理由書
（均須按他造當事人之人數附繕本）「切勿逕送上級法院」。
                                      書記官  顏淑華
中　　華　　民　　國　　110 　年　　5 　　月　　18　　日

附表
編號 事實欄 毒品品項、數量 檢驗結果 1 二 曾棋瑋身上扣得總重量1,997.73公克第二級毒品甲基安非他命 分別取樣0.05公克、0.05公克、0.04公克、0.05公克，分析結果均含有第二級毒品甲基安非他命成分（見偵字卷一第183頁）。 2 二 田鈺翔身上扣得毛重約2公斤第二級毒品甲基安非他命 分別取樣0.05公克、0.05公克、0.05公克、0.05公克，分析結果均含有第二級毒品甲基安非他命成分（見偵字卷一第185頁）。 

附錄本案論罪科刑法條全文
懲治走私條例第2條
私運管制物品進口、出口者，處7年以下有期徒刑，得併科新臺
幣3百萬元以下罰金。
前項之未遂犯罰之。
第1項之管制物品，由行政院依下列各款規定公告其管制品項及
管制方式：
一、為防止犯罪必要，禁止易供或常供犯罪使用之特定器物進口
    、出口。
二、為維護金融秩序或交易安全必要，禁止偽造、變造之各種貨
    幣及有價證券進口、出口。
三、為維護國民健康必要，禁止、限制特定物品或來自特定地區
    之物品進口。
四、為維護國內農業產業發展必要，禁止、限制來自特定地區或
    一定數額以上之動植物及其產製品進口。
五、為遵守條約協定、履行國際義務必要，禁止、限制一定物品
    之進口、出口。

修正前毒品危害防制條例第4條
製造、運輸、販賣第一級毒品者，處死刑或無期徒刑；處無期徒
刑者，得併科新臺幣2千萬元以下罰金。
製造、運輸、販賣第二級毒品者，處無期徒刑或7年以上有期徒
刑，得併科新臺幣1千萬元以下罰金。
製造、運輸、販賣第三級毒品者，處7年以上有期徒刑，得併科
新臺幣7百萬元以下罰金。
製造、運輸、販賣第四級毒品者，處5年以上12年以下有期徒刑
，得併科新臺幣3百萬元以下罰金。
製造、運輸、販賣專供製造或施用毒品之器具者，處1年以上7年
以下有期徒刑，得併科新臺幣1百萬元以下罰金。
前五項之未遂犯罰之。